最高法院刑事判決　　　　　　　　　　　　　　　八十七年度台上字第二三八三號
　　上　訴　人　甲○○
　　　　　　　　乙○○
右上訴人等因違反漁業法案件，不服台灣高等法院台中分院中華民國八十五年十二月
二十六日第二審判決（八十五年度上訴字第二二九六號，起訴案號：台灣台中地方法
院檢察署八十五年度偵字第一三○二五號），提起上訴，本院判決如左：
    主  文
上訴駁回。
    理  由
按刑事訴訟法第三百七十七條規定，上訴於第三審法院，非以判決違背法令為理由，
不得為之。是提起第三審上訴，應以原判決違背法令為理由，係屬法定要件。如果上
訴理由狀並未依據卷內訴訟資料，具體指摘原判決不適用何種法則或如何適用不當，
或所指摘原判決違法情事，顯與法律規定得為第三審上訴理由之違法情形，不相適合
時，均應認其上訴為違背法律上之程式，予以駁回。本件上訴人甲○○、乙○○上訴
意旨略稱：上訴人等與友李春光，於民國八十五年七月十日下午十一時許，本欲至台
中縣和平鄉○○○路約四十二公里處大甲溪內電魚，奈至該處後始發現未帶變電器，
故便作罷，因當時尚有多人正在該處電魚，上訴人等遂向他人購買約十台斤之溪魚，
上訴人等均未著手電魚，況變電器一個市價至少新台幣（下同）三千元以上，可多次
反覆使用，絕不可能如原判決所認定於使用後即予丟棄，警員楊樹木亦未查獲上訴人
等有帶變電器，原判決竟認定上訴人等違反漁業法第四十八條第一項第三款之規定
，依同法第六十條第一項論處，難令人信服云云。惟查：原判決認定甲○○、乙○○
與李春光（原審判處罪刑確定）基於使用電器捕魚之犯意聯絡，未經主管機關許可，
推由甲○○開車載乙○○、李春光於八十五年七月十日下午十一時許，至台中縣和平
鄉○○○路約四十二公里處下方大甲溪內，推由乙○○、李春光二人使用電器捕魚，
約十台斤，於回家途中被查獲等情，已明業經甲○○、乙○○、李春光於警訊時供
認在中橫公路約四十二公里處下方大甲溪內電魚不諱，且有電魚使用之通電桿、魚網
、電瓶，及捕得之魚約十台斤（變賣得款四百元）扣案可證，足徵上訴人等之自白，
核與事實相符，自堪採為其犯罪之證據，為其所憑之證據及認定之理由。並對於上訴
人等所辯：因為未帶變電器，所以未用電器捕魚，被查扣之魚，係向其他電魚的人購
買的，為無可採，予以指駁。原審此項證據之取捨所為事實之認定，核與採證法則無
違。至於變電器未為警查獲，是否即係上訴人未使用電器捕魚一節，原判決理由內亦
說明：「又證人楊樹木明確證稱：『我是和平分局警備隊隊長，當天是我帶隊路檢，
查獲被告等三人共乘一車，於車上我們查到魚獲及電魚工具，我製作乙○○筆錄，他
答稱有電魚，而變電器用後丟棄在現場。』等語。足見被告等電魚後已將變電器丟棄
甚明。」係原審取捨證據之職權行使，既經在理由內明，自不容任意指摘為違法。
其上訴違背法律上之程式，均應予駁回。
據上論結，應依刑事訴訟法第三百九十五條前段，判決如主文。
中      華      民      國    八十七    年      七      月      十      日
                              最高法院刑事第二庭
                                  審判長法官  施  文  仁
                                        法官  陳  炳  煌
                                        法官  張  淳  淙
                                        法官  洪  文  章
                                        法官  林  錦  芳
      右正本證明與原本無異
                                              書  記  官
中      華      民      國    八十七    年      七      月     十四     日
